【裁判字號】    89,毒抗,501
【裁判日期】    890529
【裁判案由】    毒品危害防制條例
【裁判全文】
臺灣高等法院刑事裁定                            八十九年度毒抗字第五一號
    抗  告  人
    即  被  告  甲○○
右抗告人，因違反毒品危害防制條例案件，不服臺灣基隆地方法院中華民國八十九年
二月二十九日裁定（八十九年度毒聲字第五二六號；偵查案號：臺灣基隆地方法院檢
察署八十九年度毒偵字第八０三號），提起抗告，本院裁定如左：
    主  文
抗告駁回。
    理  由
一、本件抗告意旨略以：抗告人即被告甲○○從未於警訊筆錄中自白有吸用安非他命
    ，原裁定以「惟被告被查獲當時所採尿水，經檢驗結果，呈安非他命陽性反應」
    云云，惟被告自八十八年十一、十二月至八十九年一月間均因感冒而至西藥房購
    藥服用之，抗告人所購之藥是否會導至相同化驗反應，請准予複驗，爰提起抗告
    云云。
二、原審以：
（一）、原聲請意旨以被告甲○○於民國八十九年一月二十一日之前四日內，在不詳
        地點施用第二級毒品安非他命，嗣於八十九年一月二十一日晚上十一時二十
        五分許，為警採尿，訊據被告雖否認施用第二級毒品安非他命，惟被告被查
        獲當時所採尿水，經檢驗結果，呈安非他命陽性反應，此有臺灣檢驗科技股
        份有限公司濫用藥物尿液檢驗報告影本在卷為憑，被告施用毒品犯行堪予認
        定，爰依毒品危害防制條例第二十條第一項及觀察勒戒處分執行條例第三條
        第一項規定，聲請裁定將被告送勒戒處所觀察、勒戒。
（二）、經查吸用安非他命後其反應殘留在尿液中之時間正常情況下最長約四十八小
        時，亦有基隆市衛生局八十一年五月十四日基衛六字第四四四０號函為憑，
        被告被查獲當時所採尿水既經檢驗結果，呈安非他命陽性反應，則被告於八
        十九年一月二十一日晚上十一時二十五分許採尿之前四十八小時內，應有吸
        用安非他命之事實，被告空言否認，不足採信，爰依毒品危害防制條例第二
        十條第一項及觀察勒戒處分執行條例第三條第一項、第二項規定，裁定將被
        告送勒戒處所觀察、勒戒。
三、查被告曾因違反毒品危害防制條例案件，經裁定送勒戒處所觀察、勒戒後，無繼
    續施用毒品之傾向，於八十八年四月二十七日經臺灣基隆地方法院檢察署檢察官
    以八十八年度偵字第二五二四號處分不起訴，有刑案資料查註紀錄表在卷可稽。
    而被告之尿液經原審送請法務部調查局檢驗（複驗）結果：甲基安非他命陽性反
    應，有該局八十九年五月二日（八九）陸(一)字第八九０二八０九五號檢驗通知
    書在卷可稽。被告有施用第二級毒品安非他命之犯行甚為明確，犯有毒品危害防
    制條例第十條第二項之施用第二級毒品罪。原審依檢察官之聲請，據以裁定被告
    應送勒戒處所觀察、勒戒，核無不合。被告抗告意旨執前詞指摘原裁定不當，為
    無理由，應予駁回。
據上論斷，應依刑事訴訟法第四百十二條，裁定如主文。
中    華    民    國    八十九    年        五        月      二十九    日
                            台灣高等法院刑事第三庭
                                審判長法  官  張  連  財
                                      法  官  張  傳  栗
                                      法  官  李  英  勇
右正本證明與原本無異。
不得再抗告。
                                      書記官  倪  淑  芳
中    華    民    國    八十九    年        五        月      三十     日


司法院資訊處製作；財團法人民間司法改革基金會備份。
